【裁判字號】    90,易,1948
【裁判日期】    901017
【裁判案由】    傷害
【裁判全文】
臺灣臺南地方法院刑事判決                          九十年度易字第一九四八號
    公  訴  人  臺灣台南地方法院檢察署檢察官
    被      告  乙○○
                甲○○○
右列被告因傷害案件，經檢察官提起公訴（九十年度偵字第九一一九號），本院判決
如左：
    主  文
乙○○傷害人之身體，處罰金捌仟元，如易服勞役，以參佰元折算壹日。
甲○○○傷害人之身體，處罰金陸仟元，如易服勞役，以參佰元折算壹日。
    事  實
一、乙○○與甲○○○均係案外人謝博仁之朋友，乙○○與甲○○○雙方原有嫌隙，
    適民國九十年一月五日十三時許，甲○○○帶同謝博仁之子丙○○至乙○○位於
    台南市○○街十五號之店裏（魯味店）二樓拿回謝博仁留寄之襯衫，乙○○懷疑
    丙○○似有偷竊之舉動，心生不滿，乃攜帶相機尾隨甲○○○及丙○○二人，於
    同日十四時許，尾隨至台南縣永康市○○街二００巷二十二號謝博仁之住處，乙○○即以相機對著甲○○○及丙○○二人拍照而與甲○○○當場發生爭執，進而
    各自基於傷害之犯意，徒手互毆，致乙○○受有下嘴唇下方挫傷（長０．三×
    寬０．三公分）、左手臂瘀腫二處（長一．五×寬０．五公分；長三．０×寬
    一．０公分）、右手肘瘀腫（長二．０×寬一．０公分）、右手臂挫傷（長
    ０．五×寬０．一公分）、左背部瘀腫（長二．０×寬一．０公分）等傷害；
    甲○○○則受有頭面部淺裂傷三處（長０．二×寬０．二公分；長０．三×寬
    ０．三公分；長０．一×寬０．一公分）及四肢多處瘀血（長二．０×寬二．
    ０公分；長一．０×寬一．０公分；長二．０×寬二．０公分；長三．０×寬三
    ．０公分）之傷害。
二、案經乙○○、甲○○○訴由台南縣警察局永康分局報請台灣台南地方法院檢察署
    檢察官偵查起訴。
    理  由
一、訊據被告乙○○、甲○○○二人均矢口否認有傷害犯行，被告乙○○辯稱：當天
    我穿很多外套，並有帶手套所以不可能用指甲戳她或打她。我那天只是想要照照
    相，以確定是什麼人到我家去。何況那天我還一手抱著錄音機，也不可能再有手
    去打人云云；被告甲○○○則辯稱：那天，她莫名其妙跟來後，就拿照相機對著
    我照，我是要阻止她照相並沒有打她。是她先動手打我，我是為防衛才與她拉扯
    云云（本院九十年十月三日審判筆錄）。惟查：右揭互毆情節，業據被告乙○○
    、甲○○○二人互相指訴歷歷，且證人即丙○○於警訊中亦證稱：當天，我有看
    到被告她們打架，我只看到她們在門外拿掃把打來打去等語（九十年七月十九日
    十時十五分警訊筆錄），於本院審理時亦到庭證稱：我是與爸爸住在一起，那天
    甲○○○帶我去乙○○家拿衣服，賴阿姨就拿照相機跟隨我們回家，賴某拿照相
    機要照鄭阿姨，鄭阿姨不要，賴阿姨就用指甲戳她，鄭阿姨那時拿掃把掃地，她
    們當時搶來搶去互相拉扯，鄭阿姨臉部有受傷，賴阿姨是否有受傷，我不知道，
    因當時她衣服穿很多等語（本院九十年十月三日審判筆錄）。足見被告二人互毆
    之事實，應可採信，而被告二人互受有上揭傷害，亦有十全醫院及高雄縣立岡山
    醫院分別出具之診斷證明書各一紙存卷可稽。顯見被告二人之傷確係因二人互歐
    所造成，被告二人所辯乃卸責之詞，均不足採信。本件事證已甚明確，被告二人
    之傷害犯行已堪認定。
二、核被告等傷害人之身體，所為係犯刑法第二百七十七條第一項之罪。爰審酌被告
    二人犯罪之動機、目的、手段、爭執之起端、所生危害、犯後態度等一切情狀，
    分別量處如主文所示之刑，並諭知易服勞役折算標準，以資懲儆。
據上論斷，應依刑事訴訟法第二百九十九條第一項前段，刑法第二百七十七條第一項
、第四十二條第二項，罰金罰鍰提高標準條例第一條前段、第二條，判決如主文。
中      華      民      國      九十      年      十      月    十七    日
                              臺灣臺南地方法院刑事第一庭
                                      法  官  沈  揚  仁
右正本證明與原本無異
如不服本判決應於送達後十日內向本院提出上訴狀
                                      書記官  張  豐  榮
中      華      民      國      九十      年      十      月    十七    日
附錄本案論罪科刑法條全文：
刑法第二百七十七條第一項：傷害人之身體或健康者，處三年以下有期徒刑、拘役或
                          一千元以下罰金。


司法院資訊處製作；財團法人民間司法改革基金會備份。
